【裁判字號】    97,小上,7
【裁判日期】    970430
【裁判案由】    損害賠償
【裁判全文】
臺灣桃園地方法院民事判決               97年度小上字第7號
上  訴  人  美麗鎮社區管理委員會
法定代理人  甲○○
被上訴人    台達保全股份有限公司
法定代理人  乙○○
上列當事人間請求損害賠償事件，上訴人對於中華民國96年11月
28日本院中壢簡易庭96年度壢小字第1966號第一審小額民事判決
提起上訴，本院判決如下：
    主    文
上訴駁回。
第二審訴訟費用新臺幣壹仟伍佰元由上訴人負擔。
    事實及理由
一、按對於小額程序之第一審裁判之上訴，非以其違背法令為理
    由，不得為之。民事訴訟法第436 條之24第2 項定有明文。
    查，本件上訴人提起上訴，指摘社區管理委員會係為議事之
    機關，無對外代表管理委員會之權能，原判決認為上訴人管
    理委員會以會議方式做成將聘請被上訴人擔任保全之內部決
    議時，經在場之被上訴人代表人表示同意受任，雙方契約即
    為成立，此顯然以管理委員會之決議有對外代表管理委員會
    為意思表示之效果，自屬違背法令等語。核其上訴理由，堪
    認其對於原第一審小額判決違背法令之情事，已有具體之指
    摘，是上訴人提起本件上訴，應認為已具備合法要件，合先
    敘明。
二、按小額程序之第二審判決，依上訴意旨足認上訴為無理由者
    ，得不經言詞辯論為之，民事訴訟法第436 條之29第2 款定
    有明文。
三、本件上訴意旨略以：原判決認為社區管理委員會之會議決議
    ，得生對外代表管理委員會之效力，顯然違反公寓大廈管理
    條例第29條第2 項前段「公寓大廈成立管理委員會者，應由
    管理委員互推一人為主任委員，主任委員對外代表管理委員
    會」之規定，因社區管理委員會係為議事之機關，以會議型
    態組成及運作，故被上訴人若欲成立契約，則必須主任委員
    代表上訴人與之為意思表示合致方可。且依保全業法第12條
    規定：「保全業受任辦理保全業務，應訂立書面契約」，然
    本件被上訴人雖主張與上訴人間成立契約，卻並無實際訂立
    書面契約之事實，則在既無書面契約下，被上訴人無法證明
    有與上訴人簽訂契約，自亦無法證明兩造間有保全契約關係
    存在，原判決當然違背法令等語，並聲明請求廢棄原判決，
    並駁回被上訴人第一審之訴。
四、惟查，前開保全業法第12條第1 項規定：「保全業受任辦理
    保全業務，應訂立書面契約」，係為健全保全業之發展而設
    ，並非效力規定，亦非謂凡保全業受任辦理保全業務，須訂
    立書面始生效力，故此非屬法定方式之規定，無民法第73條
    規定之適用（最高法院88台上字第912 號裁定意旨參照）。
    其次，細究原審判決之理由，係認：保全服務契約並非要式
    行為，法律並未規定須依一方定方式為之，更未規定須經簽
    訂書面契約始生效力，依96年4 月3 日上訴人召開第1 屆第
    1 次管理委員會會中決議之內容和被上訴人與會之前後情節
    參照以觀，故認兩造對於系爭保全服務契約的內容已達意思
    表示一致（約定之保全費用、保全服務期間等），上訴人以
    嗣後未與被上訴人簽立書面為由否認兩造間有保全服務契約
    存在，乃無可採。而查，兩造既均不爭執上訴人於96年4 月
    3 日下午7 時召開第1 屆第1 次管理委員會，會中決議通過
    聘請台達保全/ 樓管總幹事1 名及大門哨24小時保全，每月
    128,000 元簽約1 年，被上訴人之代理人斯時亦與會之事實
    ，再經細閱上訴人之第1 屆第1 次管理委員會會議紀錄，內
    容已載「『與台達保全議價後』，同意由原133,350 元降為
    128,000 元（含稅）承接。經出席委員投票表決，一致決議
    通過聘請台達保全／樓管總幹事乙名及大門哨二十四小時保
    全月128,000 元（含稅）簽約一年」之事實（見原審卷第3
    頁），足認於上訴人96年4 月3 日召開第1 次管理委員會時
    已有與被上訴人議價之事實。再觀諸上訴人所提出之社區服
    務契約書其內載契約期限自「96年4 月16日起」至97年4 月
    15日止（見原審卷第37頁），對照附於原審卷第5 頁之停哨
    通知函內容為「本管理委員會於民國九十六年四月二十三日
    已正式成立，故請於民國『九十六年六月八日』早上七點停
    哨為荷」等語，堪認96年4 月3 日召開第1 屆第1 次管理委
    員會後，自96年4 月間起至96年6 月8 日停哨時止，被上訴
    人已提出保全服務之給付且上訴人亦已接受該服務，故益證
    該契約應屬成立。從而，上訴人主張原審判決係以「管理委
    員會之決議」及「被上訴人代表人之與會表示同意」為兩造
    互為之意思表示而認定雙方成立契約，乃係誤解而任加指摘
    。綜上所述，原審判決既無違背法令之情形，上訴人以前述
    情詞，認原審判決違背法令，而提起本件上訴，聲明廢棄改
    判，顯無理由，本院爰不經言詞辯論逕判決駁回上訴。
五、關於上訴人應負擔之第二審訴訟費用，依民事訴訟法第436
    條之32第1項準用第436條之19第1項之規定，確定本件訴訟
    費用額如主文第2項所示之金額。
六、據上論結，本件上訴無理由，依民事訴訟法第436 條之32第
    1 項、第2 項、第436 條之29第2 款、第436 條之1 第3 項
    、第436 條之19第1 項、第78條，判決如主文。
中    華    民    國    97    年    4     月    30    日
                  民事第三庭  審判長法  官  汪智陽
                                    法  官  陳清怡
                                    法  官  林曉芳
以上正本係照原本作成
本件不得上訴
中    華    民    國    97    年    4     月    30    日
                                    書記官  邱飛鳴


司法院資訊處製作；財團法人民間司法改革基金會備份。
